ja: 紡ぎ車の携帯性/折りたたみ性: 折りたたみ/分解式; 持ち運び用取り外し可能部品; 折りたたみ式フレーム; 非折りたたみ式; その他/未指定; その他
de: Tragbarkeit/Faltbarkeit des Spinnrads: Zusammenklappbar/zerlegbar; Abnehmbare Komponenten für den Transport; Klapprahmen; Nicht klappbar; Sonstige/Nicht angegeben; Sonstige
ko: 물레 휴대성/접이식: 접이식/분해형; 운반용 분리형 구성 요소; 접이식 프레임; 비접이식; 기타/지정되지 않음; 기타
vi: Tính di động/khả năng gấp gọn của khung dệt: Có thể tháo lắp; Các bộ phận tháo rời được để vận chuyển; Khung gập; Không gập; Khác/Không chỉ định; Khác
sv: Bärbarhet/vikbarhet av spinnrock: Ihopfällbar/nedmonterbar; Löstagbara delar för transport; Ihopfällbar ram; Ej ihopfällbar; Annat/ospecificerat; Annat
pl: Możliwość przenoszenia/składania kołowrotka: Składany / rozkładany; Odłączane elementy do transportu; Składana rama; Nieskładany; Inne / nie określono; Inne
lt-LT: Verpimo ratelio pernešamumas / sulankstomumas: Išardomas; Transportavimui nuimami komponentai; Sulankstomas rėmas; Nesulankstomas; Kita / nenurodyta; Kita
nl: Spinnewiel draagbaarheid/inklapbaarheid: Inklapbaar/demonteerbaar; Afneembare onderdelen voor transport; Opvouwbaar frame; Niet-opvouwbaar; Overige/niet gespecificeerd; Overige
it: Portabilità/ripiegabilità della ruota di filatura: Pieghevole/smontabile; Componenti staccabili per il trasporto; Telaio pieghevole; Non pieghevole; Altro/non specificato; Altro
pt-BR: Roda de fiar portabilidade/dobrabilidade: Dobrável/desmontável; Componentes removíveis para transporte; Estrutura dobrável; Não dobrável; Outros/não especificado; Outros
fi: Rukin siirrettävyys/taittuvuus: Kokoontaitettava/purettava; Irrotettavat osat kuljetusta varten; Taittuva runko; Ei taittuva; Muu / ei määritetty; Muu
zh-CN: 纺车便携性/折叠性: 可折叠/可拆卸; 便于运输的可拆卸组件; 折叠式框架; 不可折叠; 其他/未指定; 其他
hu: Forgókerék hordozhatósága/összecsukhatósága: Szétszerelhető; Szállításhoz levehető alkatrészek; Összecsukható keret; Nem összecsukható; Egyéb/nincs megadva; Egyéb
es: Portabilidad/plegabilidad de la rueca: Desmontable/plegable; Componentes desmontables para transporte; Marco plegable; No plegable; Otro/no especificado; Otro
el: Φορητότητα/δυνατότητα αναδίπλωσης τροχού γνεσίματος: Πτυσσόμενη/αποσπώμενη; Αποσπώμενα μέρη για μεταφορά; Αναδιπλούμενος σκελετός; Μη αναδιπλούμενη; Άλλο/Δεν καθορίζεται; Άλλο
tr: Eğirme çarkı taşınabilirlik/katlanabilirliği: Katlanabilir/demonte; Taşıma için sökülebilir parçalar; Katlanabilir gövde; Katlanmayan; Diğer/belirtilmemiş; Diğer
en: Spinning wheel portability/foldability: Collapsible/breakdown; Detachable components for transport; Folding frame; Non-folding; Other/Not specified; Other
bg-BG: Преносимост/сгъваемост на предачното колело: Сгъваема/разглобяема; Свалящи се компоненти за транспортиране; Сгъваема рамка; Несгъваема; Друго/неуточнено; Друго
zh-TW: 紡車便攜性/可折疊性: 可折疊/可拆卸; 可拆卸組件便於運輸; 摺疊式框架; 不可摺疊; 其他/未指定; 其他
sk-SK: Prenosnosť/skladanie kolovrátku: Skladacie/rozoberateľné; Odnímateľné súčasti na prepravu; Skladací rám; Neskladací; Iné/nešpecifikované; Iné
nb: Bærbarhet/sammenleggbarhet for spinnhjul: Sammenleggbar/demonterbar; Avtakbare komponenter for transport; Sammenleggbar ramme; Ikke sammenleggbar; Annet / ikke spesifisert; Annet
pt-PT: Portabilidade/capacidade de dobragem da roda giratória: Dobrável/desmontável; Componentes desmontáveis para transporte; Estrutura dobrável; Não dobrável; Outro/não especificado; Outro
ro-RO: Portabilitatea/pliabilitatea roții de tors: Pliabil/demontabil; Componente detașabile pentru transport; Cadru pliabil; Nepliabil; Altele/Nespecificat; Altele
da: Bærbarhed eller sammenklappelighed for spinderok: Sammenklappelig/kan skilles ad; Aftagelige komponenter til transport; Sammenklappelig ramme; Ikke-sammenklappelig; Andet/ikke specificeret; Andet
fr: Portabilité et pliage du rouet: Démontable; Composants détachables pour le transport; Cadre pliant; Non pliant; Autre / Non spécifié; Autre
cs: Přenosnost/skládatelnost kolovratu: Rozložitelný; Odnímatelné součásti pro přepravu; Skládací rám; Neskládací; Jiné / nespecifikováno; Jiné
ru: Имеет ли прялка портативную или складную конструкцию: Разборный/складной; Съемные компоненты для транспортировки; Складная рама; Нескладной; Другое / не указано; Другое
th: ความสะดวกในการพกพา/การพับของเครื่องปั่นด้าย: พับเก็บได้/ถอดประกอบได้; ชิ้นส่วนถอดได้สำหรับการพกพา; โครงพับได้; พับไม่ได้; อื่นๆ/ไม่ระบุ; อื่นๆ
sl-SI: Prenosljivost/zložljivost kolovrata: Zložljivo/razstavljivo; Snemljivi deli za transport; Zložljiv okvir; Nezložljivo; Drugo/ni določeno; Drugo
hr-HR: Prenosivost/sklopivost kotača za okretanje: Sklopivo/rastavljivo; Odvojivi dijelovi za transport; Sklopivi okvir; Nesklopivo; Ostalo / nije navedeno; Ostalo